臺灣臺北地方法院民事裁定  
                                  111年度北簡字第10277號
原      告  黃鎮華  

被      告  財政部國有財產署北區分署

法定代理人  郭曉蓉  
訴訟代理人  莊淑如  
上列當事人間請求回復原狀登記事件，本院裁定如下：
    主    文
原告之訴駁回。
訴訟費用由原告負擔。
    理    由
一、按除別有規定外，確定之終局判決就經裁判之訴訟標的，有
    既判力；原告之訴，其訴訟標的為確定判決之效力所及者，
    法院應以裁定駁回之，民事訴訟法第400條第1項、第249條
    第1項第7款分別定有明文。次按訴訟法上所謂一事不再理之
    原則，乃指同一事件已有確定之終局判決者而言。其所謂同
    一事件，必同一當事人就同一法律關係而為同一之請求，或
    就同一訴訟標的求為相反之判決，或求為與前訴可以代用之
    判決（最高法院82年台上字第1612號判決意旨參照）。
二、查原告提起本件訴訟，其訴之聲明原記載：「請求貴院行政
    強制執行回復聲請人合法房地（指門牌號碼為臺北市○○區○○
    ○路00巷00號之建物，坐落土地為臺北市○○區○○段0○段000地
    號土地，下稱系爭建物、土地）登記事：陳報貴院(民事回
    復合法房地登記事件裁定確定證明書111年1月3日緣台高院
    民事庭104年度抗字第354號，原裁定關於核定訴訟標的的價
    額部分廢棄，104年4月10日，本件抗告為有理由，請求貴院
    強制執行復原狀登記」（見本院111年度聲字第1號行政訴訟
    卷宗第7頁），其聲明並不明確。原告復於111年3月9日提出
    國家賠償違憲救濟狀（可作為未作為），經本院以111年度
    補字第455號裁定命其補繳裁判費，並以原告倘係請求將系
    爭建物回復登記，其訴訟標的價額應核定為新臺幣（下同）
    34萬9,900元，應徵第一審裁判費3,750元；倘原告係請求賠
    償已繳納之裁判費155萬元，應徵第一審裁判費1萬6,345元
    （如併為請求應徵第一審裁判費2萬0,095元）。嗣原告於11
    1年5月20日繳納裁判費3,750元，並以民事陳報狀表明放棄
    請求退還155萬元裁判費之訴，堪認本件原告係請求被告應
    將系爭建物回復登記。
三、惟查，原告就同一原因事實已向本院提起訴訟，以其為系爭
    建物之所有權人而訴請被告應將系爭建物、土地回復登記，
    並經本院於104年4月29日以103年度訴字第2592號民事判決
    駁回原告之訴在案，業已確定（下稱前案），有該民事判決
    書附卷可稽。而前案判決之事實及理由欄第一項載明：「原
    告主張：原告所有建物門牌號碼為臺北市○○區○○○路00巷00
    號，坐落土地為臺北市○○段0○段00○00地號。被告冒用原告
    臺北市○○區○○○路00巷00號之門牌，於民國94年時將臺北市○
    ○區○○○路00巷00號門牌號碼及坐落土地地號辦理滅失。然被
    告之建物門牌應為臺北市○○區○○○路0段00巷0號，而非臺北
    市○○區○○○路00巷00號，被告無權辦理滅失。另原告建物坐
    落土地應為臺北市○○段0○段00○00地號，被告卻將原告建物
    登記坐落於臺北市○○區○○段0○段000地號土地，嗣再聲請辦
    理滅失登記，原告建物即被滅失登記。然臺北市○○區○○段0○
    段000地號，經本院向行政院衛生署藥物食品檢驗局函詢結
    果顯示該206地號根本不存在等語。並聲明：請求將被滅失
    之門牌臺北市○○區○○○路00巷00號建物門牌號碼回復登記，
    並將該建物所登記坐落之臺北市○○區○○段0○段000地號，回
    復登記為臺北市○○段0○段00○00地號」。從而，原告於前案
    判決確定後，就同一當事人、同一法律關係，就前案請求「
    被告應將系爭建物回復登記」部分復提起本訴，顯違反一事
    不再理原則，揆諸上開規定，應以裁定駁回之。
四、依民事訴訟法第436條第2項、第249條第1項第7款、第95條
    、第78條，裁定如主文。　　
中　　華　　民　　國　　111 　年　　11 　　月　　10 　日
                             臺北簡易庭
　　　　　　　　　　　　　　     法  官　郭麗萍　　　　
上列正本證明與原本無異。
如不服本裁定，應於裁定送達後10日內向本庭提出抗告狀（須按
他造當事人人數附繕本），並繳納裁判費新臺幣1,000元。
中　　華　　民　　國　　111 　年　　11　　月　　10　　日
                      　　　    書記官　陳怡如